Minutes et répertoires du notaire François BOURON, juillet 1734 - 22 septembre 1780 (étude XXIX)
Archives nationales
- Minutes de François BOURON, juillet 1734 - 22 septembre 1780; MC/ET/XXIX/419/A - MC/ET/XXIX/562
  - Minutes. 1751, mai - août, mai - août 1751; MC/ET/XXIX/488
    - Constitution., 17 mai 1751; MC/ET/XXIX/488
      Profession: officier de garde-robe de la reine.
    - Constitution., 17 mai 1751; MC/ET/XXIX/488
      État civil: mariéee.
      Nom, qualité: (Mme ou Mlle) Danet, Anne.
      Relations: veuve de l'intervenant 6.
      Intervenant 6, indirect:
      Nom, qualité: (M.) Gautier de Vinfrais, Louis.
      Profession: inspecteur des marechaussees.
      Domicile: Ile-de-France
    - Constitution., 18 mai 1751; MC/ET/XXIX/488
      Nom, qualité: (M.) Dubrocard de Barillon, Louis Alexandre.
      Profession: payeur des rentes.
    - Procuration., 18 mai 1751; MC/ET/XXIX/488
      Profession: garde-marteau de la maitrise des eux et forets.
    - Traite d'office, off-secrétaire des finances, Paris., 19 mai 1751; MC/ET/XXIX/488
      Nom, qualité: (Mme ou Mlle) Denis, Marie.
      Nom, qualité: (M.) Vandenesse de Suines de, Jean Baptiste.
      Nom, qualité: (M.) Vandenesse de Suines, Jean Baptiste Francois.
      Profession: maitre à la chambre des comptes.
      Domicile: Fontenay, près Alencon
    - Arrete de compte., 22 mai 1751; MC/ET/XXIX/488
      Nom, qualité: (M.) Dumas, Pierre.
      Relations: créanciers de l'intervenant 3.
    - Bail à ferme, Mons par-Atis., 23 mai 1751; MC/ET/XXIX/488
      Nom, qualité: (M.) Dudoyer de Vauventrier, Claude Henri.
      Profession: chapelain.
      Domicile: Paris, egl-N-d.
      Nom, qualité: (M.) Meunier, Nicolas.
      Domicile: Mons, par-Atis.
      Nom, qualité: (Mme ou Mlle) Chanteau, Louise.
    - Succession (partage)., 24 mai 1751; MC/ET/XXIX/488
      Nom, qualité: (Mme ou Mlle) Muguet, Francoise Marguerite.
      Nom, qualité: (M.) Gaultier, Simon Jesse.
    - Constitution., 24 mai 1751; MC/ET/XXIX/488
      Profession: receveur des rentes de l'hotel de ville.
      Nom, qualité: (M.) Serant, Philippe (bourgeois de Paris).
    - Constitution., 24 mai 1751; MC/ET/XXIX/488
      Profession: receveur general des rentes de l'hotel de ville.
      Nom, qualité: (M.) Gabrot, Pierre.
    - Transport d'obligation., 24 mai 1751; MC/ET/XXIX/488
      Nom, qualité: (M.) Nourry, Nicolas (bourgeois de Paris).
      Nom, qualité: (M.) Lavoisier, Jean Antoine.
      obligation; transport de droits
    - Procuration déposee., 25 mai 1751; MC/ET/XXIX/488
      Nom, qualité: (M.) Godet, Thomas.
      Domicile: Essomes.
      Nom, qualité: (M.) Drouin, Charles (bourgeois de Paris).
    - Inventaire après décès de Jean Henri Louis Orry de Fulvy comte de Nogent-sur-Seine., 26 mai 1751; MC/ET/XXIX/488
      Actes signalés par le personnel du Minutier central des notaires de Paris, 2003-2012 (base de données migrée: voir contexte dans le Plan d’orientation général - Notaires de Paris, guides thématiques du Minutier).
      Date de révision: 2016 (N. Jourdain)
      inventaire après décès; Orry de Fulvy, Jean Henri Louis
    - Quittance., 26 mai 1751; MC/ET/XXIX/488
      Nom, qualité: (M.) Godeheu de, Nicolas.
    - Succession (transaction)., 26 mai 1751; MC/ET/XXIX/488
      accord
    - Quittance de rachat., 27 mai 1751; MC/ET/XXIX/488
      Nom, qualité: (M.) Le Sage, Jean (bourgeois de Paris).
      Relations: tuteur de l'intervenant 2.
      Nom, qualité: (M.) Herault, Jean Baptiste Martin.
      État civil: mineur.
      Nom, qualité: (M.) Dumetz de Romay, Claude Gedeon Daniel (comte de romay).
      Profession: president à la chambre des comptes.
    - Quittance., 27 mai 1751; MC/ET/XXIX/488
      Nom, qualité: (M.) Passot, Claude Joseph.
      Profession: lieutenant general des armées
    - Quittance., 28 mai 1751; MC/ET/XXIX/488
      Nom, qualité: (Mme ou Mlle) Staal de, Marie Louise.
      Nom, qualité: (M.) Staal de, Jean Jacques.
      Profession: officier des gardes suisses.
      Domicile: Genevilliers.
      Profession: à vocat au Parlement
    - Reconnaissance, delegation., 28 mai 1751; MC/ET/XXIX/488
      Nom, qualité: (M.) Wurtemberg Montbeliard de ou Virtemberg, Charles Leopold.
      Nom, qualité: (M.) Wurtemberg Montbeliard de ou Virtemberg, Georges Frederic.
      Nom, qualité: (M.) Bourgeois, Pierre.
      Nom, qualité: (M.) Vilaine Dit Belle Humeur, Pierre.
      Profession: domestique
    - Constitution., 28 mai 1751; MC/ET/XXIX/488
      Nom, qualité: (M.) Camusat de Vilers, Claude.
      Profession: audteur chambre des comptes.
      Nom, qualité: (M.) Camusat, Antoine Claude.
      Profession: auditeur chambre des comptes.
      Nom, qualité: (Mme ou Mlle) Camusat, Edmee Melanie.
      Nom, qualité: (M.) Fays de, Anne Nicolas.
      Profession: payeur des rentes de lhhotel de ville.
      Nom, qualité: (M.) Camusat, Claude Paul.
      Intervenant 6, en deuxième partie:
      Nom, qualité: (Mme ou Mlle) Camusat, Angelique Marguerite
    - Testament depose., 31 mai 1751; MC/ET/XXIX/488
      Nom, qualité: (Mme ou Mlle) Quenaudon, Marie Therese.
      Nom, qualité: (M.) Piron, Alexis.
    - Succession (liquidation)., 1er juin 1751; MC/ET/XXIX/488
      Nom, qualité: (M.) Bouillerot de Saint-Ange, Guillaume.
      Profession: marchand-tanneur.
    - Succession (renonciation)., 3 juin 1751; MC/ET/XXIX/488
      Nom, qualité: (Mme ou Mlle) Lefebvre, Charlotte.
      Nom, qualité: (M.) Bavaut, Alexandre.
      Profession: cocher
    - Inventaire après décès d'Etienne Claude Leblond., 3 juin 1751; MC/ET/XXIX/488
      Nom, qualité: (M.) Leblond, Etienne Claude.
      Profession: tapissier entrepreneur des ouvrages de la couronne.
      Domicile: Paris, hôtel royal des Gobelins
      Artisans XVIIe, par M. Jurgens, M.A. Fleury, R. Gourmelon et le personnel du Minutier central, 1954-1996 (fichier papier entièrement dématérialisé; voir contexte dans le Plan d’orientation général - Notaires de Paris, guides thématiques du Minutier).
      inventaire après décès; Leblond, Etienne Claude
    - Obligation., 4 juin 1751; MC/ET/XXIX/488
      Nom, qualité: (M.) Somsous, Jean.
      Nom, qualité: (Mme ou Mlle) Mallet, Edmee.
      Nom, qualité: (M.) Fouqueret, Charles.
      Domicile: Mennevillers en Picardie
    - Quittance., 4 juin 1751; MC/ET/XXIX/488
      Nom, qualité: (Mme ou Mlle) Petit, Genevieve.
      Nom, qualité: (M.) Lamarche, Pierre.
      Nom, qualité: (M.) Lesage de Gerardin, Claude.
    - Soumission., 5 juin 1751; MC/ET/XXIX/488
      Nom, qualité: (Mme ou Mlle) Bouillerye, Marie.
      Nom, qualité: (M.) Dupre, Pierre.
      Profession: rotisseur (maître).
      Nom: (personne morale) Cte-Jures Controleurs Vendeurs de La Volaille de Paris.
    - Transport de rente., 5 juin 1751; MC/ET/XXIX/488
      Nom, qualité: (M.) Fougieres de, Francois.
      Nom, qualité: (Mme ou Mlle) Gaudon de, Marie Claude.
    - Succession (main-levee)., 5 juin 1751; MC/ET/XXIX/488
    - Notoriete apres décès., 5 juin 1751; MC/ET/XXIX/488
    - Succession (liquidation)., 7 juin 1751; MC/ET/XXIX/488
    - Bail, echoppe, Paris, charnier Saint-Germain-le-Vieil., 8 juin 1751; MC/ET/XXIX/488
      Nom, qualité: (M.) Cotelle, Jean Baptiste Antoine.
      Domicile: Paris, egl-St-Germain-le-Vieil.
      Nom, qualité: (Mme ou Mlle) Hubert, Marie.
      Nom, qualité: (M.) Duplessis, Andre.
      Profession: fayencier (maître).
      Domicile: Pari
    - Notoriete apres décès., 9 juin 1751; MC/ET/XXIX/488
      Nom, qualité: (Mme ou Mlle) Poete, Marie Anne.
      Profession: couturier (maître).
      Nom, qualité: (M.) Moreau, Francois.
      Profession: officier de la marque d'or
    - Procuration déposee., 10 juin 1751; MC/ET/XXIX/488
      Nom, qualité: (M.) Cuper, Simon.
    - Constitution., 12 juin 1751; MC/ET/XXIX/488
      Nom: (personne morale) Cte-Jures Vendeurs de La Volaille de Paris.
      Nom, qualité: (Mme ou Mlle) Clicquot, Marie.
      Nom, qualité: (M.) Chrestien, Jean Francois (bourgeois de Paris).
    - Bail, maison, Paris, pont-St-Michel., 13 juin 1751; MC/ET/XXIX/488
      Nom, qualité: (M.) Langlois, Luc.
      Profession: coutelier (maître).
    - Testament., 14 juin 1751; MC/ET/XXIX/488
      Nom, qualité: (M.) Favanne de, Pierre Henri (directeeur de l'academie de peinture).
      Profession: peintre du roi.
    - Notoriete apres décès., 14 juin 1751; MC/ET/XXIX/488
      Nom, qualité: (M.) Piot, Francois (bourgeois de Paris).
    - Obligation., 14 juin 1751; MC/ET/XXIX/488
      Nom, qualité: (M.) Bouillerot, Nicolas.
      Profession: marchand-brosseuur.
      Nom, qualité: (Mme ou Mlle) Girard, Marie Therese.
      Nom, qualité: (M.) Rousseau, Charles (bourgeois de Paris).
    - Quittance., 15 juin 1751; MC/ET/XXIX/488
      Nom, qualité: (M.) Malisset, Antoine.
      Profession: marchand- de ble.
      Nom, qualité: (Mme ou Mlle) Poulin, Marie Claude.
      Profession: marchand-brosseur.
    - Procuration., 15 juin 1751; MC/ET/XXIX/488
      Nom, qualité: (M.) Brossin de Fontenay, Pierre.
      Nom, qualité: (M.) Mulot.
      Profession: receveur des rentes de l hotel de ville.
    - Transaction., 16 juin 1751; MC/ET/XXIX/488
      Nom, qualité: (M.) Grossolles de, Agezilan Gaston (marquis de flamarens).
      Profession: brigadier des armées.
      Nom, qualité: (M.) Salaberry de, Louis Charles Vincent.
      Profession: prieur.
      Domicile: Buzet, prieure N-d
    - Mariage., 16 juin 1751; MC/ET/XXIX/488
      Nom, qualité: (M.) Hode, Pierre (bourgeois de Paris).
      Nom, qualité: (Mme ou Mlle) Demanet, Jeanne Josephe.
    - Vente, maison, Villejuif, grande-Rue., 18 juin 1751; MC/ET/XXIX/488
      Nom, qualité: (Mme ou Mlle) Demeur, Louise.
      Nom, qualité: (M.) Radot, Charles.
      Nom, qualité: (M.) Gaultier de Vinfrais, Louis.
      Profession: inspecteur des brigades de marechaussee.
    - Bail, maison, Port-A-Langlois(le)., 18 juin 1751; MC/ET/XXIX/488
      Nom, qualité: (M.) Delamarche, Pierre.
      Nom, qualité: (M.) Benard, Jacques.
      Domicile: Port-A-Langlois.
      Nom, qualité: (Mme ou Mlle) Marmier, Denise.
    - Transport de rente., 19 juin 1751; MC/ET/XXIX/488
      Nom, qualité: (M.) Meulan de La Sourdiere, Claude Marie Nicolas.
      Nom, qualité: (Mme ou Mlle) Auvray de Boismillet, Eleonore Joachin.
      Nom, qualité: (M.) Brardi, Jacques (bourgeois de Paris).
    - Transport de bail, maison, Paris, rue Marivaux., 19 juin 1751; MC/ET/XXIX/488
      Nom, qualité: (M.) Quenot, Louis.
      Profession: corroyeur (maître).
      Nom, qualité: (M.) Collot, Pierre.
      Profession: cordonier (maître).
      Nom, qualité: (Mme ou Mlle) Feret, Elisabeth.
      bail; transport de droits
    - Contre-lettre de loyer, hotel de fieubet, Paris, quai des Celestins., 19 juin 1751; MC/ET/XXIX/488
      Nom, qualité: (M.) Balbis Berton de Crillon, Louis (marquis de crillon).
      Profession: marechal des camps et armées du roi.
      Nom, qualité: (Mme ou Mlle) Couvay, Marie Francoise Elisabeth.
      Nom, qualité: (M.) Fieubet de, Louis Gaspard.
    - Bail, hotel de fieubet, Paris, quai des Celestins., 19 juin 1751; MC/ET/XXIX/488
      Nom, qualité: (M.) Balbis Bertons de Crillon, Louis (marquis de crillon).
      Nom, qualité: (Mme ou Mlle) Cleves de, Marie Elisabeth.
      Relations: veuve de l'intervenant 5.
      Intervenant 5, indirect:
      Nom, qualité: (M.) Couvay, Pierre Nolasque.
    - Mariage., 20 juin 1751; MC/ET/XXIX/488
      Nom, qualité: (M.) Pajot de Marcheval, Christophe.
      Profession: maitre des requetes de lhhotel.
      Nom, qualité: (Mme ou Mlle) Moreau de Saint-Just, Helene Marie.
    - Declaration., 20 juin 1751; MC/ET/XXIX/488
      Nom, qualité: (M.) Herissant Fils, Claude Jean Baptiste.
      Profession: libraire.
    - Procuration déposee., 21 juin 1751; MC/ET/XXIX/488
      Nom, qualité: (M.) Nettancourt de, Nicolas Adrien (comte de nettancourt).
      Domicile: Blamont.
      Nom, qualité: (Mme ou Mlle) Pindray de, Anne.
    - Licitation, maison, Paris, rue des Poules., 25 juin 1751; MC/ET/XXIX/488
      Nom, qualité: (M.) Danet, Etienne Jean.
      Profession: clerc.
      Nom, qualité: (M.) Duval, Charles Maurice.
      Profession: commis aux archives de la bastille.
      Nom, qualité: (Mme ou Mlle) Danet, Marguerite Etiennette.
      Nom, qualité: (M.) Bellot, Louis Adrien.
      Profession: marchand-confiseur.
      Intervenant 5, en première partie:
      Nom, qualité: (Mme ou Mlle) Danet, Elisabeth.
      Relations: épouse de l'intervenant 4.
      Intervenant 6, en première partie:
      Nom, qualité: (M.) Defer, Nicolas.
      Profession: fontainier du duc d'Orléans.
      Domicile: Saint-Cloud.
      Intervenant 7, en première partie:
      Nom, qualité: (Mme ou Mlle) Danet, Marie.
      Relations: épouse de l'intervenant 6.
      Intervenant 8, en deuxième partie:
      Relations: veuve de l'intervenant 9.
      Intervenant 9, indirect:
      Profession: inspecteur des brigades des marechaussees.
    - Vente, pre, Prairie-de-Han., 26 juin 1751; MC/ET/XXIX/488
      Nom, qualité: (M.) Duval, Francois.
      Profession: grand messager jure de lhuniversite.
      Nom, qualité: (M.) Rochereuil.
      Profession: tonnelier.
      Domicile: Neuville-Pres-Pontoise
    - Obligation., 2 juillet 1751; MC/ET/XXIX/488
      Profession: inspecteur general de la capitainerie de la varenne du louvre.
      Nom, qualité: (Mme ou Mlle) Gaultier de Vinfrais, Anne Marguerite.
      Profession: confiseur (marchand).
    - Mariage., 3 juillet 1751; MC/ET/XXIX/488
      Nom, qualité: (M.) Louis, Francois.
      Profession: manouvrier.
      Nom, qualité: (Mme ou Mlle) Gramard, Marie.
    - Rente viagere, donation., 4 juillet 1751; MC/ET/XXIX/488
      Nom, qualité: (Mme ou Mlle) Dolloy, Anne Elisabeth.
      Relations: veuve de l'intervenant 4, veuve de l'intervenant 5.
      Nom, qualité: (M.) Deneux, Pierre.
      Profession: vannier (maître).
      Nom, qualité: (M.) Tasse, Jean.
      Profession: vannier (maître)
    - Rente viagere, donation., 4 juillet 1751; MC/ET/XXIX/488
      Nom, qualité: (M.) Quetin, Abel (bourgeois de Paris).
      Nom, qualité: (Mme ou Mlle) Fleury, Suzanne.
    - Bail, transport, bail, transport, maison, appartement, Paris, quai de la Megisserie., 4 juillet 1751; MC/ET/XXIX/488
      Nom, qualité: (Mme ou Mlle) Yvon, Marie Jeanne.
      Nom, qualité: (M.) Lefranc, Jean Baptiste.
      Nom, qualité: (Mme ou Mlle) Deheux, Marie Anne.
    - Procuration, depot., 6 juillet 1751; MC/ET/XXIX/488
      Nom, qualité: (M.) Lafons de Bernes de, Pierre Armand.
      Profession: capitaine au regiment de picardie.
      Domicile: Noyon.
      Nom, qualité: (M.) Ferrand, Jean Jacques.
      dépôt de pièces; procuration
    - Procuration, depot., 6 juillet 1751; MC/ET/XXIX/488
      Nom, qualité: (Mme ou Mlle) Sere de, Marie Mitilde Marguerite.
      Domicile: Rieux (beauvais (picardie) ), chateau.
      Nom, qualité: (M.) Le Duc de Saint-Cloud, Thomas Gabriel.
      Profession: écuyer de la reine.
      Nom, qualité: (M.) Masson, Francois (bourgeois de Paris)
    - Obligation., 7 juillet 1751; MC/ET/XXIX/488
      Nom, qualité: (M.) Courbon, Antoine (bourgeois de Paris).
      Relations: caution de l'intervenant 4.
      Nom, qualité: (Mme ou Mlle) Gigleux d' Allemant, Suzanne.
      État civil: remariee.
      Relations: veuve de l'intervenant 3, épouse de l'intervenant 1, caution de l'intervenant 4.
      Nom, qualité: (M.) Biffre, Claude Francois.
      État civil: decee.
      Nom: (personne morale) Communaute Des Controleurs Courtiers Vendeurs de Volaille de P
    - Rente sur le roi, quittance de rachat., 8 juillet 1751; MC/ET/XXIX/488
      Nom, qualité: (Mme ou Mlle) Origny D', Marie Marguerite.
      Nom, qualité: (M.) Le Comte de Longpre, Jean Baptiste.
      Profession: capitaie de cavalerie
    - Testament., 9 juillet 1751; MC/ET/XXIX/488
      État civil: nat-francais.
    - Bail, maison, Paris, rue des Lavandieres., 10 juillet 1751; MC/ET/XXIX/488
      Profession: secrétaire du roi honoraire.
      Nom, qualité: (M.) Battandier, Antoine Joseph.
      Profession: perruquier (maître).
      Nom, qualité: (Mme ou Mlle) Poulain Fontaine, Marie Atherine.
    - Traite d'office, office de controleur vendeur de la volaille (jure), Paris., 12 juillet 1751; MC/ET/XXIX/488
      Nom, qualité: (M.) Pichon de, Brice Richard.
      Profession: garde des sceaux en la chancellerie du Parlement.
      Domicile: Guyenne.
      Nom, qualité: (M.) Collier, Adrien Le Fils (bourgeois de Paris)
    - Vente, maison, terre., 13 juillet 1751; MC/ET/XXIX/488
      Nom, qualité: (M.) Cazier, Ncolas.
      Profession: garde nuit.
      Nom, qualité: (M.) Darras, Amand.
      Profession: cordonnier.
      Domicile: Cappy (somme)
    - Traite d'office, office controleur ordinaire des guerres à la suite du regiment des g., 14 juillet 1751; MC/ET/XXIX/488
      Nom, qualité: (M.) Le Roy de Prenelle, Etienne Paul.
      Profession: contrôleur ordinaire des guerres.
      Nom, qualité: (M.) Desboves, Nicolas Etienne (bourgeois de Paris)
    - Mariage., 17 juillet 1751; MC/ET/XXIX/488
      Nom, qualité: (M.) Cauville, Pierre.
      Profession: doyen des grands huissiers et francs sergents de l'eglise de Paris.
      Domicile: Paris, cloitre Notre-Dame.
      Nom, qualité: (Mme ou Mlle) Duval, Jeanne.
    - Quittance., 17 juillet 1751; MC/ET/XXIX/488
      Nom, qualité: (M.) Begnier de Vaudemont, Robert Philippe (bourgeois de Paris).
      Nom, qualité: (Mme ou Mlle) Rougemont de, Jeanne Elisabeth Eustache.
      Profession: substitut du secrétaire des commandements du duc d'Orléans.
      Relations: intervenant pour l'intervenant 04, intervenant pour l'intervenant 05.
      Nom, qualité: (M.) Girault, Jean.
      État civil: detenu en prison.
      Domicile: Morainvilliers, rougemont.
      Nom, qualité: (Mme ou Mlle) Baldar, Elisabeth Ursule.
      État civil: detenue en prison.
      Relations: épouse de l'intervenant 4
    - Succession, notoriete., 19 juillet 1751; MC/ET/XXIX/488
      Nom, qualité: (M.) Chisson, Pierre.
    - Rente, quittance de rachat., 20 juillet 1751; MC/ET/XXIX/488
      Nom, qualité: (M.) Poupine, Jean.
      Profession: contrôleur au grenier à sel.
      Domicile: Belleme.
      Nom, qualité: (Mme ou Mlle) Simonnet, Marie Genevieve.
      Nom, qualité: (M.) Tillette de La Boissiere, Augustin.
    - Procuration., 20 juillet 1751; MC/ET/XXIX/488
      Nom, qualité: (M.) Barrin de La Galissoniere, Roland Michel (marquis de la galissonniere).
      Profession: chef d'escadre.
      Nom, qualité: (M.) Pelluy, Francois (bourgeois de Paris).
      Nom, qualité: (Mme ou Mlle) Barrin, Marie Louise.
      Domicile: Pari.
      Nom, qualité: (M.) Dubut, Herve Claude Marie Joseph.
      Nom, qualité: (Mme ou Mlle) Barrin, Marie Henriette.
      Domicile: Ville-Robet (la) (bretagne.
      Nom, qualité: (M.) Conen de Prepean, Felix Jean Gabriel
    - Bail, pieces jointes, corps de logis, etat des lieux, Paris, rue Cassette., 21 juillet 1751; MC/ET/XXIX/488
      Nom, qualité: (M.) Taupinart de Tiliere, Gabriel Nicolas.
      Profession: substitut du secrétaire des commandements.
      Relations: au service de l'intervenant 2.
      Nom, qualité: (M.) Orleans d'(duc).
      Nom, qualité: (Mme ou Mlle) Guilloud, Jeanne.
      Domicile: Paris, rue de Tournon, hotel de Chatillon.
      Nom, qualité: (M.) Chambeau de, Joseph.
      Profession: capitaine de cavalerie
    - Rente, constitution., 21 juillet 1751; MC/ET/XXIX/488
      Nom: (personne morale) Communaute Des Controleurs E Vins de Paris.
      Nom, qualité: (M.) Becet, Claude.
      Profession: receveur au change de la monnaie.
      Domicile: Paris, hotel des Monnaies
    - Rente, constitution., 21 juillet 1751; MC/ET/XXIX/488
      Nom, qualité: (M.) Rousseau, Jean Charles (bourgeois de pars)
    - Rente, constitution., 21 juillet 1751; MC/ET/XXIX/488
      Nom, qualité: (M.) Rousseau, Jean Charles (bourgeois de Paris)
    - Rente, constitution., 21 juillet 1751; MC/ET/XXIX/488
      Nom: (personne morale) Communaute Des Controleurs Des Vins de Paris.
    - Rente, constitution., 21 juillet 1751; MC/ET/XXIX/488
      Nom: (personne morale) Communaute Des Controleurs Es Vins de Paris.
    - Rente, constitution., 21 juillet 1751; MC/ET/XXIX/488
    - Mariage., 22 juillet 1751; MC/ET/XXIX/488
      Nom, qualité: (M.) Dicq, Pierre Roch (bourgeois de Paris).
      Nom, qualité: (Mme ou Mlle) Pantaleon, Anne Catherine.
    - Succession, notoriete., 23 juillet 1751; MC/ET/XXIX/488
      Nom, qualité: (Mme ou Mlle) Cordier de Launay, Marguerie Jeanne.
      Profession: capitaine au regiment des gardes suisses
    - Procuration., 24 juillet 1751; MC/ET/XXIX/488
      Nom, qualité: (M.) Hocquet, Claude.
      Profession: intéressé dansles affaires duroi.
    - Inventaire après décès d'Anne Marais, veuve de Joseph Sorin., 24 juillet 1751; MC/ET/XXIX/488
      Profession: culotier (maître).
      inventaire après décès; Marais, Anne; Sorin, Joseph
    - Succession, délivrance de legs., 27 juillet 1751; MC/ET/XXIX/488
      Nom, qualité: (Mme ou Mlle) Baron, Marguerite.
      Nom, qualité: (M.) Herbillon, Lambert.
      Profession: procureur fiscal.
      Domicile: Villejuif
      délivrance de legs
    - Avancement d'hoirie, contre-lettre., 27 juillet 1751; MC/ET/XXIX/488
      Nom, qualité: (M.) Lesieur, Francois.
      Profession: epicier (marchand).
      Domicile: Saint-Germain-en-Laye.
      Nom, qualité: (Mme ou Mlle) Varlet, Catherine Michele.
      Nom, qualité: (M.) Lesieur, Francois Michel.
      Relations: fils de l'intervenant 1, fils de l'intervenant 2
    - Succession, notoriete., 28 juillet 1751; MC/ET/XXIX/488
      Nom, qualité: (Mme ou Mlle) Lobjois, Marie Francoise.
      Nom, qualité: (M.) Saragosse, Jean.
      Profession: mercier (marchand).
    - Inventaire après décès de Marie Louise Danteny, épouse d'Etienne Demarquis., 29 juillet 1751; MC/ET/XXIX/488
      Nom, qualité: (Mme ou Mlle) Danteny, Marie Louise.
      Nom, qualité: (M.) Demarquis, Etienne.
      Profession: carrier.
      inventaire après décès; Danteny, Marie Louise; Demarquis, Etienne
    - Succession, dépôt de pieces., 1er août 1751; MC/ET/XXIX/488
      Nom, qualité: (M.) Poulart Des Plasses, Francos Claude.
      Profession: juge garde de la monnaie (ancien).
      Domicile: Rennes
    - Obligation., 2 août 1751; MC/ET/XXIX/488
      Nom, qualité: (M.) Rigault, Vincent.
      Domicile: Herblay.
      Nom, qualité: (Mme ou Mlle) Leveau, Francoise.
      Profession: grand messager jure de l'universite.
    - Succession, dépôt de pieces., 3 août 1751; MC/ET/XXIX/488
      Nom, qualité: (M.) Lechat de Vernee, Henri Louis Claude.
      Profession: conseiller au Parlement de Bretagne.
    - Bail, appartement, Paris, rue Serpente., 6 août 1751; MC/ET/XXIX/488
      Profession: auditeur ordinaire en la chambre des comptes.
      Nom, qualité: (M.) Armand de Saint-Bon, Louis (abbe de granchamp).
      Profession: chapelain du roi.
      Nom, qualité: (M.) Armand, Louis Jean.
      Profession: avocat au Parlement et des conseils du roi.
    - Succession, dépôt de pieces., 6 août 1751; MC/ET/XXIX/488
      Nom, qualité: (M.) Coullange, Simon Augustin (bourgeois de blois).
    - Procuration, depot., 9 août 1751; MC/ET/XXIX/488
      Nom, qualité: (M.) Bourgongne, Pierre Francois.
      Profession: secrétaire du roi.
      Domicile: Lyon.
    - Mariage., 9 août 1751; MC/ET/XXIX/488
      Nom, qualité: (M.) Didier, Etienne Prudent.
      Profession: macon (maître).
      Nom, qualité: (Mme ou Mlle) Lutton, Louise Pierre.
      Intervenant 3, 3:
      Nom, qualité: (Mme ou Mlle) Casteras de La Riviere de, Anne (marquise de menars)
    - Rente, constitution., 10 août 1751; MC/ET/XXIX/488
      Nom, qualité: (M.) Lutton, Jean Baptiste Bernard.
      Nom, qualité: (Mme ou Mlle) Varin, Marie Louise.
    - Avis de parents, procuration., 10 août 1751; MC/ET/XXIX/488